【裁判字號】    97,抗,447
【裁判日期】    970507
【裁判案由】    聲請再審
【裁判全文】
臺灣高等法院刑事裁定                   97年度抗字第447號
抗   告   人
即再審聲請人  甲○○
上列抗告人因詐欺案件，不服臺灣板橋地方法院97年度聲再字第
1號，中華民國97年2月25日駁回再審聲請之裁定，提起抗告，本
院裁定如下：
    主  文
抗告駁回。
    理  由
一、本件抗告意旨略以：（一）刑事訴訟法第155條規定，證據
    之證明力，由法院本於確信自由判斷，但不得違背經驗法則
    及論理法則。無證據能力、未經合法調查之證據，不得作為
    判斷之依據。（二）刑事訴訟法第420條規定，有罪判決確
    定後，有左列情形之一者，為受判決人之利益，得聲請再審
    。（三）刑事訴訟法第421條規定，不得上訴於第三審法院
    之案件，除前條規定外，其經第二審確定之有罪判決，如就
    足生影響於判決之重要證據漏未審酌者，亦得為受判決人之
    利益，聲請再審。（四）南隆鋼鐵股份有限公司所執02186
    號不鏽鋼材料化驗結果，係因不鏽鋼材料行加熱重力衝擊、
    截斷與彎曲，行乙炔燄焊接淬火過，致電鍍上產生漂面不光
    滑事故，其原因為不鏽鋼材料行氫吸藏引起滲炭化學變化，
    故炭含量升高為0.56，並非因抗告人售予陳金安之不鏽鋼材
    料有何不合，不能據此認定抗告人犯罪。（五）抗告人與陳
    金安間就不鏽鋼材料之買賣契約，業由抗告人交付貨物與陳
    金安，陳金安並已交付價金予抗告人，抗告人已依契約內容
    履行交付義務，並無任何詐欺行為，本院71年度上易字第44
    78號確定判決未予查明，認事用法有所違誤，爰請求准予再
    審，並撤銷本院上開判決云云。
二、按有罪判決確定後，有刑事訴訟法第420條第1項所列情形之
    一者，為受判決人之利益，得聲請再審。聲請再審，由判決
    之原審法院管轄。聲請再審應以書狀敘述理由，附具原判決
    之繕本及證據，提出管轄法院為之。法院認為聲請再審之程
    序違背規定者，應以裁定駁回之。刑事訴訟法第420條第1項
    、第426條第1項、第429條、第433條分別定有明文。而此項
    聲請再審程序之欠缺，非抗告程序中所得補正（最高法院71
    年臺抗字第337號判例參照）。
三、經查，本件抗告人即再審聲請人甲○○於民國97年1月7日具
    狀向第一審臺灣板橋地方法院就71年度易字第2269號詐欺案
    件聲請再審，惟該案係於71年11月9日經臺灣板橋地方法院
    判處罰金3千元，同年12月23日經本院以71年度上易字第447
    8號撤銷原判決，判處罰金2千元，並告確定。是該詐欺案件
    之判決確定法院為本院，如欲聲請再審，自應以本院為再審
    聲請之管轄法院（依卷附被告前案紀錄表所示，抗告人前已
    多次就上開案件向本院聲請再審，均經駁回在案），抗告人
    逕向第一審法院提起再審聲請，與法已有未合。又查抗告人
    向原法院聲請再審時，除再審聲請狀外，並未附具上開詐欺
    案件刑事判決繕本，亦與聲請再審之法定程序有違，依前揭
    條文規定及判例意旨，其聲請再審程序之欠缺，非抗告程序
    中所得補正，抗告人雖於抗告狀補具原確定判決繕本，仍無
    從補正原已不合法之聲請。原審以抗告人聲請再審程序違背
    法律規定，裁定駁回其聲請，於法尚無不合。抗告人仍執陳
    詞，指摘原裁定不當，提起抗告，為無理由，應予駁回。
據上論結，爰依刑事訴訟法第412條，裁定如主文。
中    華    民    國     97    年    5    月     7    日
                    刑事第十三庭審判長法  官   曾德水
                                      法  官   林婷立
                                      法  官   談  虎
以上正本證明與原本無異。
不得再抗告。
                                      書記官   黃家麟
中    華    民    國    97    年    5     月    7     日


司法院資訊處製作；財團法人民間司法改革基金會備份。
